【裁判字號】    98,台簡上,42
【裁判日期】    981225
【裁判案由】    請求給付票款再審
【裁判全文】
最高法院民事裁定              九十八年度台簡上字第四二號
上  訴  人  甲○○
訴訟代理人  鍾永盛律師
            吳偉豪律師
被 上訴 人  乙○○
上列當事人間請求給付票款再審事件，上訴人對於中華民國九十
八年九月三十日台灣板橋地方法院再審判決（九十八年度再易字
第一四號），提起上訴，本院裁定如下：
    主  文
上訴駁回。
第三審訴訟費用由上訴人負擔。
    理  由
按對於簡易訴訟程序之第二審判決，其上訴利益逾民事訴訟法第
四百六十六條所定之額數者，當事人僅得以其適用法規顯有錯誤
為理由，逕向最高法院提起上訴，並須經原裁判法院之許可。此
項許可，以訴訟事件所涉及之法律見解具有原則上之重要性者為
限，此觀同法第四百三十六條之二第一項、第四百三十六條之三
第一項及第二項之規定自明。所謂適用法規顯有錯誤，係指原第
二審判決就其取捨證據所確定之事實適用法規顯有錯誤而言，不
包括認定事實不當、判決不備理由或理由矛盾之情形在內。又原
裁判法院認上訴應行許可，並添具意見書，將訴訟卷宗送交最高
法院，最高法院審查後如認上訴不應許可者，依同法第四百三十
六條之五第一項規定，仍應以裁定駁回之，不受原裁判法院所具
許可意見書之拘束。本件上訴人對於原第二審再審判決（下稱原
再審判決）逕向本院提起上訴，雖以：原再審判決認票據掛失止
付通知書不足以動搖原確定判決，即以顯無再審理由，不經言詞
辯論而為判決，違背論理法則及本院九十六年度台上字第二三九
五號、九十五年度台上字第一七二四號判決意旨；伊從未要求被
上訴人補開支票，並將發票日提早四個月，被上訴人亦無主張其
未遵守提早四個月發票之要求，原再審判決卻逕認伊已為上開要
求，被上訴人並無遵守義務，顯任作主張，違背經驗法則及辯論
主義；伊抗辯系爭票據債權早已消滅，及台灣板橋地方法院檢察
署九十六年度偵字第一五六八三號不起訴書所載伊自承補開支票
並非事實，原法院違反論理及經驗法則，未經辯論，亦未說明其
取捨意見，有判決理由不備之適用法規錯誤；被上訴人主張補開
支票，違反常情，伊提出票據掛失止付通知書，足以動搖原確定
判決云云，為其論據。惟查上訴人所陳上述理由，俱屬原再審判
決認定原確定判決並無上訴人所指就足影響於裁判之重要證物漏
未斟酌與上訴人所提票據掛失止付通知書、託收證明、存證信函
、書狀等件不足以動搖原確定判決等事實當否之問題，要與適用
法規是否顯有錯誤無涉，亦無所涉及之法律見解具有原則上重要
性之情事。上訴人逕向本院提起上訴，不合民事訴訟法第四百三
十六條之二第一項及第四百三十六條之三第二項之規定而不應許
可，本院尚不受原第二審法院添具意見許可其上訴之拘束，應認
其上訴為不合法。
據上論結，本件上訴為不合法。依民事訴訟法第四百三十六條之
五第一項、第九十五條、第七十八條，裁定如主文。
中    華    民    國  九十八  年   十二   月  二十五  日
                      最高法院民事第二庭
                          審判長法官  吳  正  一
                                法官  陳  淑  敏
                                法官  阮  富  枝
                                法官  陳  國  禎
                                法官  陳  重  瑜
      本件正本證明與原本無異
                                      書  記  官
中    華    民    國  九十九  年    一    月    五    日
                                                Ａ

司法院資訊處製作；財團法人民間司法改革基金會備份。
